【裁判字號】    97,訴,355
【裁判日期】    970229
【裁判案由】    毒品危害防制條例
【裁判全文】
臺灣板橋地方法院刑事判決               97年度訴字第355號
公  訴  人  臺灣板橋地方法院檢察署檢察官
被      告  甲○○
                    （現另案在臺灣臺北監獄臺北分監執行）
上列被告因違反毒品危害防制條例案件，經檢察官提起公訴（96
年度毒偵字第10000 號），本院訊問被告為有罪陳述後，改依簡
式審判程序審理，並判決如下：
    主  文
甲○○施用第一級毒品，處有期徒刑捌月。減為有期徒刑肆月，
如易科罰金，以新台幣壹仟元折算壹日。扣案之第一級毒品海洛
因小包（合計淨重零點陸壹公克）沒收銷燬之，上開毒品海洛
因之外包裝袋個（合計重量零點陸公克）沒收。
    事  實
一、甲○○前於民國93年間因施用毒品案件，經本院以93年度毒
    聲字第268 號裁定送觀察、勒戒後，認無繼續施用毒品傾向
    ，於93年3 月17日執行完畢出所，並經同署檢察官於同年月
    18日以93年度毒偵字第943 號為不起訴處分確定。詎甲○○
    仍不知悛悔，明知海洛因係毒品危害防制條例第2 條第2 項
    第1 款所定之第一級毒品，依法不得施用、持有，竟基於施
    用第一級毒品海洛因之犯意，於95年12月1 日晚間18時許，
    在其舅位在臺北縣三重市○○街59號2 樓之住處，以將海洛
    因粉末摻放在香菸內點燃之方式施用海洛因1 次。嗣經警於
    該日晚間22時30分許在上址查獲，並扣得毒品海洛因3 小包
    （合計淨重0.61公克，包裝重共計0.6 公克，起訴書載為合
    計淨重1.3 公克，尚有誤會，應予更正）。
二、案經臺北縣政府警察局三重分局報告臺灣板橋地方法院檢察
    署檢察官偵查起訴。
    理  由
一、訊據被告甲○○於警詢、偵查及本院審理中對上揭事實均坦
    承不諱，此外，被告經警於95年12月2 日凌晨2 時18分許採
    尿送驗結果（檢體編號：0000000000號），呈嗎啡陽性反應
    ，有姓名代碼對照表、臺灣檢驗科技股份有限公司濫用藥物
    尿液檢驗報告各1 件在卷可查（見95年毒偵字第8199號卷第
    31頁、第48頁）。此外，扣案之白色粉末3 包成分確屬海洛
    因無誤（合計淨重0.61公克、包裝重共計0.6 公克），亦有
    法務部調查局濫用藥物實驗室鑑定書1 件於本院卷內可佐。
    足見被告所為自白與事實相符，而得採為認定之依據。次查
    ，被告於93年間因施用毒品案件，經本院以93年度毒聲字第
    268 號裁定送觀察、勒戒後，認無繼續施用毒品傾向，於93
    年3 月17日執行完畢出所乙節，有台灣高等法院被告前案紀
    錄表及刑案查註紀錄表各1 件在卷可稽。被告於上開觀察勒
    戒執行完畢後5 年內再犯本件施用毒品犯行，事證明確，其
    犯行堪以認定。
二、按海洛因屬毒品危害防制條例第2 條第2 項第1 款所列之第
    一級毒品，核被告甲○○所為，係犯毒品危害防制條例第10
    條第1 項之施用第一級毒品海洛因罪。其施用前後非法持有
    第一級毒品之低度行為，已為施用之高度行為所吸收，不另
    論罪。本院審酌被告已有施用毒品紀錄，竟又為本件犯行，
    顯見其未知戒除毒癮，意志力薄弱，並考量施用毒品乃自戕
    行為，所生危害非鉅，暨被告坦承施用毒品犯行之犯後態度
    等一切情狀，量處如主文所示之刑。至扣案之海洛因3 小包
    （合計淨重0.61公克）屬毒品，已認定如前，應依毒品危害
    防制條例第18條第1 項前段之規定宣告沒收銷燬之，至用於
    包裝上開海洛因以免受潮之空包裝袋3 個，係被告所有供本
    件犯罪所用之物，業經被告於本院審理中供述明確，應依刑
    法第38條第1 項第2 款之規定宣告沒收，附此敘明。另被告
    犯罪時間係於96年4 月24日前，雖本件犯罪事實前曾經檢察
    官聲請移送併案於本院95年度訴字第3249號案件審理，且被
    告於該案經發布通緝，復未於96年12月31日前自動歸案，然
    被告經警緝獲歸案接受審判，經本院以96年度訴緝字第269
    號認定本案犯罪事實與該案並無裁判上一罪關係，而退由檢
    察官另行起訴，足見前案之通緝效力並未及於本件犯罪事實
    ，與中華民國九十六年罪犯減刑條例第5 條所謂「經通緝」
    之要件不符，仍合於同條例第2 條第1 項第3 款所定減刑條
    件，應依法減其宣告刑二分之一，暨諭知易科罰金折算標準
    。
三、末按「除被告所犯為死刑、無期徒刑、最輕本刑為三年以上
    有期徒刑之罪或高等法院管轄第一審案件者外，於前條第一
    項程序進行中，被告先就被訴事實為有罪之陳述時，審判長
    得告知被告簡式審判程序之旨，並聽取當事人、代理人、辯
    護人及輔佐人之意見後，裁定進行簡式審判程序」，刑事訴
    訟法第273 條之1 第1 項定有明文。查本件被告涉犯之毒品
    危害防制條例第10條第1 項之施用毒品罪，法定本刑並非最
    輕本刑為3 年以上有期徒刑之罪，且被告於本院準備程序期
    日中已就被訴事實為有罪之陳述，經告知被告簡式審判程序
    之旨後，被告及公訴人對於本件改依簡式審判程序審理亦均
    表示無意見，是本院即依前揭刑事訴訟法規定，裁定本件進
    行簡式審判程序，附此敘明。
據上論斷，應依刑事訴訟法第273 條之1 第1 項、第299 條第1
項前段，毒品危害防制條例第10條第1 項、第18條第1 項前段，
刑法第11條前段、第41條第1 項前段、第38條第1 項第2 款，中
華民國九十六年罪犯減刑條例第2 條第1 項第3 款、第7 條、第
9 條，判決如主文。
本案經檢察官馬凱蕙到庭執行職務。
中    華    民    國    97    年    2     月    29    日
                  刑事第十四庭  法  官  汪怡君
上列正本證明與原本無異。
如不服本判決，應於送達後十日內敘明上訴理由，向本院提出上
訴狀。
                                書記官  李郁禎
中    華    民    國    97    年    2     月    29    日
附錄本案論罪科刑法條全文：
毒品危害防制條例第10條
施用第一級毒品者，處六月以上五年以下有期徒刑。
施用第二級毒品者，處三年以下有期徒刑。


司法院資訊處製作；財團法人民間司法改革基金會備份。
